臺灣桃園地方法院刑事判決　　　　　　　 94年度易字第498號
公　訴　人　臺灣桃園地方法院檢察署檢察官
被　　　告　丙○○　男　49歲.
　　　　　　　　　　　巷4弄4.
上列被告因竊盜案件，經檢察官提起公訴（94年度偵字第3848號）
，本院判決如下：
    主  文
丙○○攜帶兇器竊盜，累犯，處有期徒刑柒月。
    事  實
一、丙○○因竊盜案件，於民國93年9 月6 日經本院判處有期徒
    刑6 月確定，甫於94年1 月10日易科罰金執行完畢，猶不知
    悛悔。復意圖為自己不法之所有，於94年2 月14日上午11時
    許，行至現已無人住居之桃園縣平鎮市貿易里5 鄰貿七107
    號（起訴書物載為105 號）前，見他人遺留於該處之客觀上
    足以對人之生命身體構成威脅、具有危險性之鐵剪1 支，即
    撿持該鐵剪（無證據證明丙○○有竊取該鐵剪不法所有意圖
    及侵占離本人所持有之物之意圖）剪斷臺灣電力股份有限公
    司（下稱臺電公司）所有之電錶箱上及其連接線之電纜線20
    公尺（該電纜線規格為22平方風雨線）而竊取之，得手後將
    上揭電纜線堆放於桃園縣平鎮市貿易里5 鄰貿七105 號前，
    適於同日11時30分許，為警據報前往查獲正攜帶竊得電纜線
    欲離去之丙○○，並扣得鐵剪1 支。
二、案經桃園縣政府警察局平鎮分局報告臺灣桃園地方法院檢察
    署檢察官偵查起訴。
    理  由
一、訊據被告丙○○固坦承於前揭時地，持現場鐵剪剪斷長約2
    公尺之電表箱電纜線，惟矢口否認有竊盜之故意，辯稱：伊
    是拾荒業者見該處是空屋，以為是沒有人的，且看電表箱上
    之電線已被人剪斷，才把剩下2 公尺長的部分剪斷，另外18
    公尺長的電線，是他人剪斷丟棄，其在屋內地上撿的，當時
    看很多人進去撿，伊以為是廢棄物才跟著進去撿，其是最後
    一個走的云云。經查：
(一)上揭事實，業據被告於警詢時供稱：我於94年2 月14日11時
    30分許在平鎮市貿易里5 鄰貿七105 號前，我搬運竊取的電
    纜線時被警方查獲等情（見本院卷第8 頁）。並據證人即臺
    電公司員工甲○○於本院審理時結證稱：查獲的電線是22平
    方ＰＶＣ風雨線，是屬於我們臺電公司架設電纜線；我在派
    出所看到的電纜線是平整的，是用剪下來的，且屬屋外型而
    不屬於屋內型電纜線等情在卷（見本院卷第28、30、31頁）
    。復有被告持以剪斷電纜線之他人所有鐵剪1 支扣案，及扣
    押筆錄、扣押物品目錄表、贓物認領保管單各1 張暨現場照
    片3 張在卷可佐。
(二)被告雖辯稱：伊是拾荒業者見該處是空屋，以為是沒有人的
    ，且看電表箱上之電線已被人剪斷，才把剩下2 公尺長的部
    分剪斷，另外18公尺長的電線，是他人剪斷後丟棄，伊在屋
    內地上撿的，當時看很多人進去撿，以為是廢棄物才跟著進
    撿，並無竊盜故意云云。惟查：上開被告所竊得20公尺電纜
    線均為規格為22平方風雨線是臺電公司所有，屋內電線才屬
    住戶所有，且警方查扣電纜線屬屋外型而不屬於屋內型電纜
    線等情在卷等情，已據證人甲○○於本院審理時結證在卷（
    見本院卷第29、30頁）。依證人甲○○所述，警方現場扣之
    電纜線均屬臺電公司所有，並非用戶所有之電纜線，則被告
    辯稱扣案之18公尺電纜線係在屋內撿拾的云云，即與事實不
    符，委無足採。再者，被告於本院準備程序時供稱：警方扣
    案之電纜線，其準備拿去賣，有經濟價值等語（見本院卷第
    16 頁）， 故縱果如被告所稱：扣案18公尺電纜線是他人剪
    斷丟棄在屋內，其進入屋內撿拾云云，然他人既費力剪斷電
    線，何以又棄置於現場而不取走？且該18公尺電纜線並非無
    經濟價值之物，他人豈會在無人居住屋內剪斷該電纜線，而
    不將之攜離販售現金，而丟棄在現場之理？復衡之，一般人
    均知建築物上之電表及連接之電線屬於臺電公司所有，為臺
    電公司抄計用電度數之用，是被告辯稱誤以為是無主物之詞
    ，顯不合常情。另證人即警察乙○○雖於偵查中證稱：我們
    趕到現場時，詢問被告，被告有說電線有些是在空屋電表箱
    上剪的，有些在空屋內剪的等語，然此並非證人乙○○親自
    見聞，而係聽聞被告事後陳述之事項，自難作為有利於被告
    之認定。綜述，被告所辯顯與事實不符，係事後飾卸之詞，
    不足為採。事證明確，被告犯行洵堪認定。
二、查刑法第321 條第1 項第3 款之攜帶兇器竊盜罪，所謂兇器
    之種類並無限制，凡客觀上足對人之生命、身體、安全構成
    威脅，具有危險性之兇器均屬之，且只須行竊時攜帶此種具
    有危險性之兇器為已足，並不以攜帶之初有行兇之意圖為必
    要；鐵剪足以殺傷人之生命、身體之器械，顯為具有危險性
    之兇器；本件扣案之鐵剪1 支雖為被告在上址107 號前撿持
    使用，雖非被告所攜往，然被告既於行竊之際攜之為工具，
    在客觀上已足對他人之生命身體構成威脅，具有危險性，自
    應成立攜帶兇器竊盜罪。核被告所為，係犯刑法第321 條第
    1 項第3 款攜帶兇器竊盜罪。被告曾有如事實欄所載之犯行
    及執行情形，有臺灣高等法院被告前案紀錄表、臺灣桃園地
    方法院檢察署刑案資料查註紀錄表在卷可按，其於五年內再
    犯本案有期徒刑以上之罪，為累犯，應依法加重其刑。爰審
    酌被告以拾荒維生，貪圖蠅利，竊取他人財物變賣，所竊取
    財物價值，並參酌被告甫因同類案件遭判刑執行完畢，猶未
    能警惕再犯本案，及其犯罪手段、品行、智識、犯後態度等
    一切情狀，量處如主文所示之刑。至鐵剪1 支雖係供被告犯
    罪所用之物，惟無證據證明係被告所有之物，爰不併予宣告
    沒收，公訴人認係被告所有容有誤會。
據上論斷，應依刑事訴訟法第299 條第1 項前段，刑法第321 條
第1項第3款、第47條，判決如主文。
本案經檢察官趙燕利到庭執行職務。
中　　華　　民　　國　　94　　年　　6 　　月　　10　　日
                  刑事第五庭審判長法　官　潘政宏
                                  法  官  張明儀
                                  法  官  邱滋杉
以上正本證明與原本無異。
如不服本判決，應於送達後10日內，向本院提出上訴狀（應附繕
本），上訴於臺灣高等法院。
                                  書記官　高文靜
中　　華　　民　　國　　94　　年　　6 　　月　　10　　日
附錄法條：
中華民國刑法第三百二十一條
犯竊盜罪而有左列情形之一者，處六月以上、五年以下有期徒刑
：
一  於夜間侵入住宅或有人居住之建築物、船艦或隱匿其內而犯
之者。
二  毀越門扇、牆垣或其他安全設備而犯之者。
三  攜帶兇器而犯之者。
四  結夥三人以上而犯之者。
五  乘火災、水災或其他災害之際而犯之者。
六  在車站或埠頭而犯之者。
前項之未遂犯罰之。
